【裁判字號】    99,易,2375
【裁判日期】    991229
【裁判案由】    詐欺
【裁判全文】
臺灣高雄地方法院刑事判決              99年度易字第2375號
公  訴  人  臺灣高雄地方法院檢察署檢察官
被      告  陳金鳳
上列被告因詐欺案件，經檢察官提起公訴（99年度偵字第26853
號），本院判決如下：
    主  文
本件管轄錯誤，移送於臺灣彰化地方法院。
    理  由
一、公訴意旨略以：被告陳金鳳可預見若將個人之銀行帳戶存摺
    及金融卡提供他人使用，可能幫助他人從事詐欺取財犯行，
    仍不違反其本意，基於幫助詐欺之犯意，於民國99年5 月13
    日前某日，在不詳地點，將其所申設之新光銀行彰化分行帳
    號0000000000000 號帳戶之存摺、提款卡（含密碼）等物，
    交付與姓名年籍不詳之人，以供該人及其所屬之詐騙集團成
    員詐欺取得他人財物。俟該詐騙集團成員取得上開帳戶資料
    後，即共同意圖為自己不法之所有，於99年5 月間某日，推
    由某成員化名「林紹洋」在愛情公寓網站上向張瀛鐸佯稱：
    因其熟識澳門博奕網站之高層主管，如匯款至指定帳戶，即
    可享有至澳門玩樂及抽大樂透獎項之福利云云，致張瀛鐸誤
    信為真，依該詐騙集團成員指示，先於99年5 月13日16時36
    分許，匯款新台幣（下同）18000 元至吳欣霞第一銀行楠梓
    分行帳號00000000000 號帳戶內（吳欣霞涉案部分已由本院
    另行審結），復於同年月14日13時50分許，匯款20000 元至
    陳金鳳上開新光銀行彰化分行帳戶內，旋即遭人提領一空等
    語，因認被告陳金鳳涉犯刑法第30條、第339 條第1 項詐欺
    取財罪嫌等語。
二、按案件由犯罪地或被告之住所、居所或所在地之法院管轄；
    ，無管轄權之案件，應諭知管轄錯誤之判決，並同時諭知移
    送於管轄法院；刑事訴訟法第302 條至第304 條之判決，得
    不經言詞辯論為之，刑事訴訟法第5 條第1 項、第304 條、
    第307 條分別定有明文。而所謂犯罪地，解釋上包括行為地
    與結果地兩者而言；被告之所在地，係以起訴時為標準，管
    轄之有無，應依職權調查之（最高法院72年台上字第5894號
    、48年度台上字第837 號判例意旨參照）。
三、經查：本件詐騙集團於99年5 月間某日推由化名「林紹洋」
    之成員在愛情公寓網站上向被害人張瀛鐸行騙，且被害人張
    瀛鐸當時係在南投縣埔里鎮租屋處上網遭騙，有卷附電話紀
    錄查詢表1 紙（本院卷第10頁）可稽，而被告陳金鳳起訴時
    之住所地是在彰化縣彰化市○○路200 巷30號之1 ，遭詐騙
    集團利用作為詐騙被害人之金融機構帳戶亦是在新光銀行彰
    化分行申設，且辯稱遺失之地點也在彰化縣（本院卷第14至
    15頁），是本件無論犯罪行為地、結果發生地，或起訴時被
    告之住所、居所或所在地，均非本院轄區，且經遍查全案卷
    證，亦無資料顯示本院有管轄權之情。
四、綜上所述，本院對本案並無管轄權，爰不經言詞辯論，逕為
    移轉管轄之判決，並審酌被告之住所地在彰化縣彰化市○○
    路200 巷30號之1 ，考量案件審理之便利性，諭知將本案移
    送於有管轄權之臺灣彰化地方法院審理。
據上論斷，應依刑事訴訟法第304 條、第307 條，判決如主文。
中    華    民    國    99    年    12    月    29    日
                    刑事第六庭  審判長法  官  李璧君
                                      法  官  鄭峻明
                                      法  官  曾仁勇
以上正本證明與原本無異。
如不服本判決應於收受送達後10日內向本院提出上訴書狀，並應
敘述具體理由；如未敘述上訴理由者，應於上訴期間屆滿後20日
內向本院補提理由書（均須按他造當事人之人數附繕本）「切勿
逕送上級法院」。
中    華    民    國    99    年    12    月    30    日
                                    書記官  王紀芸

司法院資訊處製作；財團法人民間司法改革基金會備份。
